臺灣台中地方法院刑事判決　　　　　　　　　　　　九十一年度訴字第一四七八號
　　公　訴　人　臺灣台中地方法院檢察署檢察官
　　被　　　告　甲○○
　　指定辯護人　本院公設辯護人丁○○
右列被告因強盜等案件，經檢察官提起公訴（九十一年度偵字第一Ｏ八八五號），本
院判決如左：
    主      文
甲○○竊盜，處拘役伍拾日，如易科罰金，以佰元折算壹日；又意圖為自己不法之
所有，以強暴至使不能抗拒，而取他人之物，處有期徒刑伍年肆月。
    事      實
一、甲○○曾於民國八十五年間因違反槍砲彈藥刀械管制條例等案件，經臺灣高等法
    院台中分院定應執行有期徒刑五年，連同前違反肅清煙毒條例等案件遭撤銷假釋
    應執行殘刑一年八月二十七日部分，原應執行至九十二年八月七日，惟於八十九
    年十一月二十二日因縮短刑期假釋出監（不構成累犯），其於假釋期間仍不知悔
    改，竟意圖為自己之不法所有，於九十一年五月三十日下午六時許，在台中市○
    村路統一超商前，見車牌號碼ＭＬＺ－四三六號重型機車電門上插有鑰匙置於該
    處已有數日之久（該部機車係黃清和所有，於九十一年五月十四日上午十時許，
    在雲林縣虎尾鎮○○路與公安路路口所失竊），遂以該電門上之鑰匙發動機車而
    竊取之，得手後留供自己代步之用。復於九十一年六月一日上午九時二十分許，
    騎乘上開機車行經台中縣烏日鄉○○街二四七巷巷口，見丙○○獨自一人行走在
    路旁，竟另行意圖為自己不法之所有，將機車停放路旁後快步走向丙○○，由正
    面以左手掐住丙○○頸部而實施強暴手段，至使丙○○不能抗拒而強取丙○○頸
    上之金項鍊一條及項鍊上之金墜子一個，得手後隨即騎乘上開機車逃離現場，惟
    至台中縣烏日鄉○○街二一九號前，不慎撞擊張俊雄所駕駛之車牌號碼五Ｊ－四
    五一九號自用小客車，經丙○○發現甲○○車禍受傷後報警查獲，並在甲○○身
    上口袋啟出丙○○所有之上開金項鍊一條及項鍊上之金墜子一個。
二、案經台中縣警察局烏日分局報請臺灣台中地方法院檢察署檢察官偵查起訴。
    理      由
一、訊據被告甲○○對於竊取機車之事實坦承不諱，惟矢口否認有何強盜犯行，辯稱
：其係由丙○○後面搶奪其項鍊，並沒有掐住被害人之脖子，其並未強盜云云。
    然查：
(一)、被告竊取車牌號碼ＭＬＺ－四三六號重型機車之事實，業據其於偵查中及本院審
    理時自白屬實，核與被害人黃清和之子乙○○於警訊時指述之情節相符，復有車
    輛車牌失竊作業－查獲車輛認可資料一份、贓物認領保管收據一份及相片二張附
    於偵查卷可稽。查被告竊取機車一輛，其有為自己不法所有之意圖，被告之自白
    與事實相符，事證明確，其竊盜之犯行洵堪認定。
(二)、被告由正面掐住被害人丙○○頸部，至使被害人丙○○無法抗拒，而強盜被害人
    丙○○項鍊之事實，迭據被害人丙○○於警訊、偵查中及本院審理時指訴綦詳，
    復有贓物領回收據一份、現場圖一份及相片二張附於偵查卷可按。查被告強盜被
    害人丙○○之項鍊一條及金墜子一個，其有為自己不法所有之意圖。被告之所辯
    無非卸飾之詞，不足採信，事證明確，其強盜之犯行亦堪認定。
二、核被告所為，係犯刑法第三百二十條第一項之竊盜罪及第三百二十八條第一項之
    強盜罪。被告所犯上開二罪，犯意各別，犯罪構成要件互殊，應予分論併罰。公
    訴人認被告所犯上開二罪有方法、結果之牽連關係云云，惟查牽連犯之成立，必
    須在客觀上犯一罪之方法行為，為犯他罪之必要方法，或因犯一罪之結果，當然
    會引起他罪之犯罪行為，二者間須具有不可分之關係，且在主觀上，必須行為人
    之意思，不論其方法行為或結果行為，均包含在其實行犯罪之意思之中，始足當
    之（最高法院八十七年度台上字第三五五七號判決參照），被告於本院訊問時供
    稱：「（你偷機車是為了要強盜所用？）我看那機車在那裡二、三天都沒人騎，
    所以我偷來代步用的。」等語，且被告竊取機車之行為，在客觀上亦非犯強盜罪
    之必要方法，即兩罪之間並無不可分之關係，是公訴人認被告所犯上開二罪係屬
    牽連犯云云，尚有未洽，併此敘明。爰審酌被告犯罪之動機、目的、手段、其品
    性及智識程度、犯罪所生之損害及其犯罪後之態度等一切情狀，分別量處如主文
    所示之刑，並就竊盜罪部分諭知易科罰金之折算標準。扣案之鑰匙一把係插在車
    牌號碼ＭＬＺ－四三六號重型機車上，此據被告於本院審理時供述明確，尚非被
    告所有，爰不予宣告沒收；另安全帽一頂雖係被告所有，惟乃因騎乘機車應戴安
    全帽之故，並非被告供強盜行為所用之物，亦不予宣告沒收。
據上論斷，應依刑事訴訟法第二百九十九條第一項前段、刑法第三百二十條第一項、
第三百二十八條第一項、第四十一條第一項前段、罰金罰鍰提高標準條例第一條前段
、第二條，判決如主文。
中      華      民      國      九十一      年      七    月  二十二    日
                                   臺灣台中地方法院刑事第七庭
                                       法  官
右正本證明與原本無異。
如不服本判決，應於判決送達後十日內向本院提出上訴狀，上訴於臺灣高等法院臺中
分院( 須附繕本 )。
                                       書記官
中    華    民    國      九十一      年       七      月     二十三    日
附錄論罪科刑法條：
刑法第三百二十條第一項：
意圖為自己或第三人不法之所有，而竊取他人之動產者，為竊盜罪，處五年以下有期
徒刑、拘役或五百元以下罰金。
刑法第三百二十八條第一項：
意圖為自己或第三人不法之所有，以強暴、脅迫、藥劑、催眠術或他法，至使不能抗
拒，而取他人之物或使其交付者，為強盜罪，處五年以上有期徒刑。
